【裁判字號】    97,易,444
【裁判日期】    970731
【裁判案由】    竊盜等
【裁判全文】
臺灣屏東地方法院刑事判決               97年度易字第444號
公  訴  人  臺灣屏東地方法院檢察署檢察官
被      告  甲○○
上列被告因竊盜案件，經檢察官提起公訴（96年度偵字第6916號
、96年度偵字第7227號、96年度偵字第7884號、96年度偵字第79
90號、97年度偵字第273 號、97年度偵字第1603號），被告於本
院準備程序中就被訴事實為有罪之陳述，經本院裁定依簡式審判
程序審理，判決如下：
    主  文
甲○○共同竊盜，處有期徒刑貳月，如易科罰金，以新台幣壹仟
元折算壹日。又共同竊盜，處有期徒刑貳月，如易科罰金，以新
台幣壹仟元折算壹日。應執行有期徒刑月，如易科罰金，以新
台幣壹仟元折算壹日。
    事  實
一、甲○○、乙○○（由本院另行審結）共同基於意圖為自己不
    法所有之犯意聯絡，為下列犯行：(一)於民國96年11月19日16
    時40分許，由乙○○駕駛車牌號碼WF-8601號自小客車（係
    乙○○於96年11月12日13時許在屏東縣內埔鄉○○路28巷加
    州大樓地下室內所竊得，該案由本院另行審結）搭載甲○○
    ，前往屏東縣內埔鄉○○村○○路文明巷1 號之地下室，2
    人徒手竊取邱鉅能所有之鐵片1 塊後，再將之搬至上開自小
    客車上置放而得逞。並於同日16時50分許載往屏東縣內埔鄉
    ○○路128 號「謹順資源回收場」，以新台幣（下同）702
    元（起訴書誤載為70元）之金額販售予不知情之楊少雲。(二)
    又另行起意，於同日17時許，乙○○再駕駛上開自小客車搭
    載甲○○，前往上開地點，2 人以前揭方式，再徒手竊取邱
    鉅能所有之鐵片1 塊後，再將之搬至上開自小客車上置放而
    得逞。並於同日17時10分許載往屏東縣內埔鄉○○路128 號
    「謹順資源回收場」，以702 元（起訴書誤載為70元）之金
    額販售予不知情之楊少雲。嗣因警於96年11月21日查獲乙○
    ○涉犯另起竊盜車牌號碼WF-8601 號自小客車之犯行，經乙
    ○○於警詢中供出甲○○涉犯上開犯行而查獲上情。
二、案經屏東縣警察局內埔分局報請臺灣屏東地方法院檢察署檢
    察官偵查起訴。
    理  由
壹、程序方面
一、按「除簡式審判程式、簡易程式及第三百七十六條第一款、
    第二款所列之罪之案件外，第一審應行合議審判。」此刑事
    訴訟法第284 條之1 定有明文。又本件檢察官起訴被告所犯
    係刑法第320 條第1 項之竊盜罪，屬於刑事訴訟法第376 條
    第2 款所定之罪，是依上開規定，即由本院獨任進行審判程
    序，就此合先敘明。
二、按除被告所犯為死刑、無期徒刑、最輕本刑為3 年以上有期
    徒刑之罪或高等法院管轄第一審案件者外，於法院行準備程
    序進行中，被告先就被訴事實為有罪之陳述時，審判長得告
    知被告簡式審判程序之旨，並聽取當事人、代理人、辯護人
    及輔佐人之意見後，裁定進行簡式審判程序；又簡式審判程
    序之證據調查，不受刑事訴訟法第159 條第1 項、第161 條
    之2 、第161 條之3 、第163 條之1 及第164 條至第170 條
    規定之限制，刑事訴訟法第273 條之1 第1 項、第279 條第
    2 項前段、第273 條之2 分別定有明文。被告所為係犯死刑
    、無期徒刑、最輕本刑為3 年以上有期徒刑以外之罪，其於
    準備程序中就被訴事實為有罪之陳述，經法官告知簡式審判
    程序之旨，並聽取公訴人、被告之意見後，本院依刑事訴訟
    法第273 條之1 第1 項規定，裁定進行簡式審判程序，合先
    敘明。
貳、實體部分
一、上開犯罪事實業據被告甲○○坦承不諱，核與被害人邱鉅能
    指述之情節、證人楊少雲以及證人即共同被告乙○○證述之
    情節相符，並有偵查報告1 紙、贓物認領單1 紙、照片5 張
    附卷可稽，被告之自白核與事實相符，本件事證已明，被告
    犯行洵堪認定。
二、核被告上開犯罪事實一、(一)(二)所為，均係犯刑法第320條第1
    項之竊盜罪。被告與共同被告乙○○2 人上開犯行，有犯意
    聯絡及行為分擔，為共同正犯。被告所犯上開數罪間，犯意
    各別，行為互殊，應予分論併罰。爰審酌被告為圖不勞而獲
    而犯罪；惟被告先前除一施用毒品犯行經本院裁定送勒戒處
    所觀察勒戒，以及業務過失致死犯行，經臺灣高雄地方法院
    檢察署檢察官處以緩起訴處分外，並無其他前科，素行尚可
    ，且本件所得財物價值非鉅，及犯後均坦承犯行等一切情狀
    ，各量處如主文所示之刑，並定其應執行刑，及諭知如易科
    罰金之折算標準，以資懲戒。
據上論斷，應依刑事訴訟法第284 條之1 、第273 條之1 第1項
第299 條第1 項前段，刑法第28條、第320 條第1 項、第51條第
5 款、第41條第1項前段，判決如主文。
本案經檢察官顏珮珊到庭執行職務。
中    華    民    國    97    年    7     月    31    日
                  刑事第一庭    法  官  羅培毓
以上正本證明與原本無異。
如不服本判決應於收受本判決送達後十日內向本院提出上訴書狀，
其未敘述上訴理由者，並得於提起上訴後十日內向本院補提理由
書狀（均須按他造當事人之人數附繕本）「切勿逕送上級法院」
中    華    民    國    97    年    7     月    31    日
                                書記官  呂坤宗
附錄本案論罪科刑法條：
中華民國刑法第320條
（普通竊盜罪、竊佔罪）
意圖為自己或第三人不法之所有，而竊取他人之動產者，為竊盜
罪，處 5 年以下有期徒刑、拘役或 5 百元以下罰金。
意圖為自己或第三人不法之利益，而竊佔他人之不動產者，依前
項之規定處斷。
前二項之未遂犯罰之。


司法院資訊處製作；財團法人民間司法改革基金會備份。
